臺灣雲林地方法院刑事判決　　　　　　　　　　　　九十三年度簡上字第一三六號
　　上　訴　人　臺灣雲林地方法院檢察署檢察官
　　被　　　告　甲○○
右列被告因贓物等案件，上訴人不服本院九十三年度簡字第一二七號中華民國九十三
年十月十五日第一審簡易判決（檢察官起訴案號：九十三年度偵字第一二九七號、核
退偵字第四八號；原審原案號：九十三年度易字第一一四號），提起上訴，本院管轄
之第二審合議庭判決如左：
    主  文
上訴駁回。
    事  實  及  理  由
一、本院第二審合議庭認定之犯罪事實、證據及理由，除郭浚騰將無牌照之自用小貨
    車贈與甲○○係於民國九十二年十二月三十日，而非原審所認定之九十二年十一
    月中旬某日，以及甲○○於九十二年十二月三十日之後某日偽造「ＳＵ─九八七
    三」號車牌後，於九十三年一月九日在雲林縣虎尾鎮○○里○○路一三四二號住
    處懸掛上開車牌在前開自用小貨車上，而行駛於道路上等節，應予更正及補充外
    ，餘均如第一審簡易判決書所載，茲引用之（如附件）。
二、本院第二審合議庭審酌被告前有麻藥、毒品、贓物、竊盜等前案紀錄，素行不佳
    ；其因避免警察臨檢查緝，而偽造車牌加以使用，動機不良；惟其行使偽造車牌
    之時間不長，所收受之贓物行動電話亦銷贓未成，而為警查獲，是其犯罪所生危
    害均不大，且犯後於法院審理時坦承犯行，態度尚可；以及教育程度僅國中畢業
    ，務農，其父親因重度肢障需要照料（有身心障礙手冊影本、戶籍謄本各一份附
    卷可稽）等一切情狀，認為原審判決認定被告係犯刑法第二百十六條、第二百十
    二條行使偽造特種文書罪及第三百四十九條第一項收受贓物罪，並審酌被告素行
    非佳，惟能坦白承認犯行，深具悔意，犯罪後態度良好，且本件犯罪所生危害並
    非巨大等一切情狀，而各量處被告有期徒刑三月，定應執行有期徒刑五月之刑期
    ，認事用法均無違誤，量刑亦稱妥適。
三、至上訴人雖不服原審量刑而為上訴，其上訴意旨略稱：
  (一)被告在本案犯行之前，甫因「於九十一年四月中旬某日中午，在雲林縣虎尾鎮○
    ○路與仁愛路路口萬客來電動玩具店，明知綽號『阿宗』之男子（真實姓名、年
    籍不詳）所販售之摩拖羅拉（ＭＯＴＯＲＯＬＡ）牌Ｖ二一八八型之手機，可能
    係來路不明之贓物，竟仍貪圖便宜，基於未必故意，以一千元之低價購買，供為
    己用。嗣九十一年五月一日下午三時許，為警當場查獲」之相類似贓物犯行，於
    九十二年八月二十五日送監執行六個月有期徒刑完畢。此次又持來路不明手機至
    通訊行變賣，原審卻量處較前次贓物犯行更輕之三月有期徒刑，實屬輕重失衡。
    （雖然，前次為故買手機贓物，此次為無償收受手機贓物，略有不同，但付錢買
    手機反而罪重，受贈手機反而罪輕，同樣失衡）
  (二)次按「受有期徒刑之執行完畢，或受無期徒刑或有期徒刑一部之執行而赦免後，
    五年以內再犯有期徒刑以上之罪者，為累犯，加重本刑至二分之一」，刑法第四
    十七條定有明文。查收受贓物罪最重本刑為有期徒刑三年，原審量處三月有期徒
    刑，在審判實務上係屬輕度之量刑，與未構成累犯之犯罪人量刑相當，實際上並
    未產生累犯加重之效果。且依我國刑法收受贓物罪之刑度，係三「年」以下有期
    徒刑、拘役或罰金。被告二度犯案，兼為累犯，且並未真心悔悟等情況灼然，乃
    原審竟量處三「月」有期徒刑，核屬法定刑度中極輕之刑罰，實在失之輕縱。
  (三)原審認被告「素行非佳，惟能坦白承認犯行，深具悔意」云云，顯然並未考量被
    告在偵查中飾詞狡辯、犯後態度不佳，迨經起訴，見鐵證如山、不容狡賴，始見
    風轉舵，欲以認罪為餌，冀圖僥倖，豈有所謂「深具悔意、犯罪後態度良好」之
    事實等語。
四、惟按量刑係法院裁量之職權行使，法官審酌刑法第五十七條所列各款事由及一切
    情狀，為酌量科刑輕重之權衡，苟無顯然欠缺妥當性或違法之處，上級審法院對
    於下級審法院職權之行使，自應予以尊重，實難僅為調整刑度而任意改判。經查
    ：
  (一)故買贓物罪（刑法第三百四十九條第二項）之法定刑為「五年以下有期徒刑、拘
    役或科或併科一千元以下罰金」，而收受贓物罪（刑法第三百四十九條第一項）
    之法定刑則為「三年以下有期徒刑、拘役或五百元以下罰金」，立法者在立法裁
    量上已就兩者間之罪責輕重做出不等之評價，則被告雖然前犯故買贓物罪為法院
    判處有期徒刑六月確定（此有台灣高等法院被告全國前案紀錄表一份在卷可稽）
    ，就本案所涉犯法定刑較輕之收受贓物罪，原審本於裁量職權之行使，判處被告
    有期徒刑三月，並無何違法或不當之處；更何況，明知為贓物而予以買受（即故
    買贓物），不僅使被害人原物回復請求權之行使增加困難，對他人財產權造成直
    接侵害，且因製造有償之銷贓管道，造成如竊盜、侵占、詐欺等財產犯罪更強之
    犯罪誘因（相較於收受贓物而言），是其罪責內涵自較重於收受贓物罪，法院於
    量刑上自應將此納入考量。
  (二)再者，收受贓物罪之法定刑關於有期徒刑部分，既無下限之特別明文規定，則依
    刑法第三十三條第三款規定，該罪有期徒刑部分之法定刑，在未遇有刑之加減的
    情況下，其最輕刑度即為二月以上，由於本案被告符合累犯要件，原審審酌此情
    ，加重其刑度而判處有期徒刑三月，已符合法律規定（刑法第四十七條僅規定加
    重本刑至二分之一，並未規定非加重二分之一不可，法院於二分之一以下之範圍
    如何加重，有裁量之權），至於加重後所量處之有期徒刑三月，如前所述，係原
    審本於裁量職權之行使，本院認並無何違法或不當之處。
  (三)又被告於檢察官訊問時，雖未全然坦承犯行，然於原審審訊伊始，即坦承檢察官
    所起訴之所有犯罪事實，此一犯罪後態度，自應為原審納入量刑審酌因素，縱然
    被告確實「冀圖僥倖」，而「以認罪為餌」，法院仍應因被告認罪所減省之司法
    資源，而在量刑上予以被告優惠，原審在考量被告於審理中坦承犯行等一切情狀
    後，就被告所犯之刑法第二百十六條、第二百十二條行使偽造特種文書罪及第三
    百四十九條第一項收受贓物罪，各量處有期徒刑三月，並定應執行有期徒刑五月
    之刑期，核屬裁量職權之行使，在無顯然欠缺妥當性或違法之處的情況下，本院
    第二審合議庭自應予以尊重。
  (四)綜上所述，上訴人徒以原審量刑過輕為由，請求從重量刑，難認為有理由，其上
    訴自應予以駁回。
五、據上論斷，應依刑事訴訟法第四百五十五條之一第三項、第三百六十八條、第三
    百七十三條，判決如主文。
本案經檢察官乙○○到庭執行職務。
中      華      民      國    九十四    年      一      月     十三     日
                                        臺灣雲林地方法院刑事第五庭
                                            審判長法  官  陳定國
                                                  法  官  廖淑華
                                                  法  官  李明益
右正本證明與原本無異。
不得上訴。
                                                  書記官  莊正彬
中      華      民      國    九十四    年      一      月     十三     日
